# 紧急求助陈版主，一个关于证券公司的会计处理问题

提问人：ytsmc1111 时间：2010-11-29 14:42:22
证券公司新设一个证券营业部，证券营业部收到证券公司的营运资金应该如何进行账务处理？注册会计师对该营运资金进行审验时需索取什么资料证据？谢谢！

回答人：chenyiwei
一般可以比照分公司收到总公司拨入资金时的处理方法，设置“上级拨入资金”或者“总部拨入营运资金”项目核算。验资的取证要求根据不同情况可比照设立验资或者增资验资的取证要求和报告格式。尤其需要注意的是：证券公司营业部的设立、变更均属于证监会及其证监局的行政许可事项，必须注意获取相关拨付营运资金已经获取有权机关审批的相关证据。